臺灣桃園地方法院刑事判決　　　　　　　　　　　　九十三年度訴字第一○八七號
　　公　訴　人　臺灣桃園地方法院檢察署檢察官
　　被　　　告　甲○○
右列被告因違反毒品危害防制條例案件，經檢察官提起公訴（九十三年度毒偵字第二
一七一號），本院裁定改用簡式審判程序，判決如左：
    主  文
甲○○施用第一級毒品，處有期徒刑拾月。
    事  實
一、甲○○前於民國九十年間，因施用第一、二級毒品案件，經臺灣士林地方法院以
    九十年度毒聲字第五三一號裁定送觀察勒戒後，認其無繼續施用毒品傾向，執行
    完畢釋放後，由臺灣士林地方法院檢察署於九十年六月二十四日以九十年度毒偵
    字第三八二號為不起訴處分確定。但甲○○並未因而戒除毒癮，於前開不起訴處
    分確定後五年內之九十年十二月間，又因施用第一、二級毒品案件，經本院以九
    十一年度毒聲字第一三六二號裁定送觀察勒戒後，認其有繼續施用毒品傾向，本
    院另以九十二年度毒聲字第一八一四號裁定送強制戒治，並由檢察官提起公訴，
    嗣經本院以九十二年度訴字第一一六七號分別判處有期徒刑七月及六月，併定其
    應執行有期徒刑一年，於九十二年十月二十四日確定（現執行中，不構成累犯）
    。詎甲○○仍不知悔改，經釋放出監後，復基於施用第一級毒品海洛因之犯意，
    於九十三年四月二十四日，在其位於桃園縣桃園市○○○街四五○號八樓住處，
    以針筒注射之方式施用第一級毒品海洛因一次。嗣於九十三年四月二十五日因另
    案於桃園女子監獄服刑時，為該監所人員採尿送驗後查獲。
二、案經臺灣桃園女子監獄函送臺灣桃園地方法院檢察署檢察官偵查起訴。
    理  由
壹、程序部分：
一、按除被告所犯為死刑、無期徒刑、最輕本刑為三年以上有期徒刑之罪或高等法院
    管轄第一審案件者外，於準備程序進行中，被告先就被訴事實為有罪之陳述時，
    審判長得告知被告簡式審判程序之旨，並聽取當事人、代理人、辯護人及輔佐人
    之意見後，裁定進行簡式審判程序，刑事訴訟法第二百七十三條之一定有明文，
    本件被告甲○○被訴違反毒品危害防制條例案件，經本院訊問被告後，被告為有
    罪陳述，且所犯非死刑、無期徒刑、最輕本刑為三年以上有期徒刑之罪或高等法
    院管轄第一審案件，經踐行上開程序後，由合議庭裁定由獨任法官改依簡式審判
    程序審理。
貳、實體部分：
一、右揭犯罪事實，業據被告甲○○坦承不諱，被告於右揭時、地，經監所人員採集
    其尿液，送請昭信科技顧問股份有限公司鑑定結果，呈嗎啡陽性反應，此有昭信
    科技顧問股份有限公司濫用藥物陽性檢體檢驗報告一紙在卷可稽（參偵卷第二頁
    ）。此外，並有被告自白書一紙附卷，可資佐證（參偵卷第四頁）。足認被告之
    自白與事實相符，可以採信。從而，被告施用第一級毒品海洛因之事實，可堪認
    定。被告前於九十年間，因施用第一、二級毒品案件，經臺灣士林地院以九十年
    度毒聲字第五三一號裁定送觀察勒戒後，認其無繼續施用毒品傾向釋放後，由臺
    灣士林地方法院檢察署於九十年六月二十四日以九十年度毒偵字第三八二號為不
    起訴處分確定。但被告並未因而戒除毒癮，於前開不起訴處分確定後五年內之九
    十年十二月間，又因施用第一、二級毒品案件，經本院以九十一年度毒聲字第一
    三六二號裁定送觀察勒戒後，認其有繼續施用毒品傾向，本院另以九十二年度毒
    聲字第一八一四號裁定送強制戒治，並由檢察官提起公訴，嗣經本院以九十二年
    度訴字第一一六七號分別判處有期徒刑七月及六月，併定其應執行有期徒刑一年
    。被告旋於九十二年十二月十一日停止戒治出監付保護管束，此有臺灣高等法院
    被告全國前案紀錄表、本院九十二年度訴字第一一六七號判決書各一份在卷可參
    ，因此，被告施用第一級毒品之犯行，事證明確，堪以認定。
二、按海洛因為毒品危害防制條例第二條第二項第一款所列之第一級毒品。是核被告
    所為，係犯毒品危害防制條例第十條第一項之施用第一級毒品罪。其施用第一級
    毒品海洛因行為時所持有之第一級毒品海洛因之行為，既意在供己施用，其持有
    之低度行為應為施用之高度行為吸收，不另論罪。爰審酌被告所侵害法益僅係其
    個人身體、健康，復能於犯罪後坦承犯行，頗具悔改之意等一切情狀，量處如主
    文所示之刑。
三、(一)公訴意旨另略以：被告除有前開施用第一級毒品之犯行外，其基於施用第一級
      毒品之概括犯意，另自九十三年三月間某日起至九十三年四月二十三日止，在
      其前開住處，另連續施用第一級毒品海洛因多次，因認被告此部分所為亦係犯
      毒品危害防制條例第十條第一項之施用第一級毒品罪嫌。
    (二)按「犯罪事實應依證據認定之，無證據不得認定其犯罪事實」、「被告或共犯
      之自白，不得作為有罪判決之唯一證據，仍應調查其他必要之證據，以察其是
      否與事實相符。」、「又不能證明被告犯罪者，應諭知無罪之判決。」，刑事
      訴訟法第一百五十四條第二項、第一百五十六條第二項、第三百零一條第一項
      分別定有明文。
    (三)公訴意旨認被告另有上開施用第一級毒品之犯行，無非係以被告之自白為其論
      據。訊據被告固亦自承於前開期間均有施用第一級毒品海洛因之犯行，惟此部
      分除被告之自白外，並無其他積極之證據足以佐證，揆諸首揭規定，自不能徒
      憑被告之自白，而認被告自九十三年三月間某日起至同年四月二十三日止間，
      另有施用第一級毒品之犯行。此部分本應為被告無罪之判決，惟公訴意旨認此
      部分如成立犯罪，與前開論罪科刑部分，有連續犯之裁判上一罪之關係，爰不
      另為無罪之諭知，附此敘明。
據上論斷，應依刑事訴訟法第二百九十九條第一項前段、第二百七十三條之一第一項
，毒品危害防制條例第十條第一項，判決如主文。
本案經檢察官廖先志到庭執行職務。
中　　　華　　　民　　　國　　九十三　　年　　　八　　　月　　　九　　　日
                              臺灣桃園地方法院刑事第十庭
                                  法      官  李  桂  英
右正本證明與原本無異。
如不服本判決，應於判決送達後十日內向本院提出上訴狀( 應附繕本 )，上訴於
臺灣高等法院。
                                  書  記  官  張  淑  芬
中　　　華　　　民　　　國　　九十三　　年　　　八　　　月　　　九　　　日
附論罪科刑依據之法條：
毒品危害防制條例第十條第一項：
施用第一級毒品者，處六月以上五年以下有期徒刑。
